【裁判字號】    98,訴,673
【裁判日期】    980923
【裁判案由】    違反毒品危害防制條例
【裁判全文】
臺灣雲林地方法院刑事判決               98年度訴字第673號
公  訴  人  臺灣雲林地方法院檢察署檢察官
被      告  乙○○
                    （另案
上列被告因違反毒品危害防制條例案件，經檢察官提起公訴（98
年度毒偵字第724 號），被告於準備程序進行中就被訴事實為有
罪之陳述，本院進行簡式審判程序，判決如下：
    主  文
乙○○施用第一級毒品，累犯，處有期徒刑捌月，扣案之注射針
筒貳支、殘渣袋個、塑膠鏟管壹支，均沒收。
    事  實  及  理  由
一、本件係經被告乙○○於準備程序進行中就被訴事實為有罪之
    陳述，而經本院合議庭裁定以簡式審判程序審理，則依刑事
    訴訟法第273 條之2 、同法第159 條第2 項之規定，不適用
    傳聞法則有關限制證據能力之相關規定；並得依同法第310
    條之2 之準用同法第454 條之規定製作略式判決書，僅需記
    載犯罪事實、證據名稱及應適用之法條，並得以簡略方式為
    之，合先敘明。
二、犯罪事實：乙○○前因施用毒品案件，先後經2 次觀察、勒
    戒後，均認無繼續施用毒品之傾向，分別於民國90年12月21
    日、92年12月25日釋放，並由臺灣雲林地方法院檢察署檢察
    官以90年度毒偵字第1294號、92年度毒偵字第1217號為不起
    訴處分確定。又因竊盜案件，經本院以93年度虎簡字第13號
    判處有期徒刑6 月確定；因施用第1 、2 級毒品及竊盜等案
    件，分別經本院以94年度訴字第211 號判處有期徒刑10月、
    6 月，以94年度易字第177 號判處有期徒刑10月，經裁定減
    刑後，合併定應執行刑為有期徒刑1 年確定，與前揭竊盜案
    件所處有期徒刑6 月接續執行，於96年7 月16日執行完畢出
    監。詎仍不知悔改，復基於施用第1 級毒品海洛因之犯意，
    於98年6 月9 日下午4 時許，在雲林縣崙背鄉○○路51號金
    紙店，以將海洛因摻水後置於針筒內注射手臂血管之方式，
    施用第1 級毒品海洛因1 次。嗣於98年6 月9 日下午5 時50
    分許，經警持搜索票前往上開金紙店搜索，扣得其所有供施
    用海洛因所用之注射針筒2 支、殘渣袋3 個及塑膠鏟管1支
    等物，經採尿送驗，檢出毒品嗎啡陽性反應而悉上情。
三、前項犯罪事實，有下列證據可資為佐：
    (一)被告乙○○於警詢及本院審理時供認不諱。
    (二)雲林縣警察局虎尾分局查獲毒品嫌犯尿液送檢真實姓名對
      照表及臺灣檢驗科技股份有限公司98年7 月2 日日濫用藥
      物尿液檢驗報告各1 份。
    (三)扣案之注射針筒2 支、殘渣袋3 個及塑膠鏟管1 支。
    (四)被告前因施用毒品案件，先後經2 次觀察、勒戒後，均認
      無繼續施用毒品傾向，分別於90年12月21日、92年12月25
      日執行完畢釋放，並由臺灣雲林地方法院檢察署檢察官以
      90年度毒偵字第1294號、92年度毒偵字第1217號為不起訴
      處分確定，於上開觀察、勒戒執行完畢釋放後5 年內，又
      因施用第1 、2 級毒品案件，經本院以94年度訴字第211
      號判處有期徒刑10月、6 月確定等情，有臺灣高等法院被
      告前案紀錄表附卷可參，被告此次再犯本件施用毒品罪，
      已非毒品危害防制條例第20條第3 項所定「5 年後再犯」
      之情形，仍應依同條例第10條之規定處罰（最高法院95年
      度第7 次刑事庭會議決定文參照）。
四、按海洛因為毒品危害防制條例第2 條第2 項第1 款所明定之
    第1 級毒品。核被告乙○○所為，係犯毒品危害防制條例第
    10條第1 項之施用第1 級毒品罪。其非法持有第1 級毒品海
    洛因之低度行為，已為其施用之高度行為所吸收，不另論罪
    。又被告有如犯罪事實欄所述之前案科刑及執行紀錄，有卷
    附臺灣高等法院被告前案紀錄表可按，其受有期徒刑之執行
    完畢，5 年以內故意再犯有期徒刑以上之罪，為累犯，應依
    刑法第47條第1 項之規定，加重其刑。再被告施用毒品之時
    間、地點及方式，已於警詢及本院審理時供述明確，起訴書
    記載被告施用第1 級毒品之時間為98年6 月9 日21時11分為
    警採尿回溯72小時內之某時，施用之地點及方式均記載為不
    詳，容有未洽，附此敘明。爰審酌被告前因施用毒品，經觀
    察勒戒、起訴科刑後猶犯同罪行、其犯罪本質上為戕害自我
    身心健康之行為，尚未嚴重破壞社會秩序或侵害他人權益，
    及其犯後坦承犯行、態度良好等一切情狀，量處如主文所示
    之刑。扣案之注射針筒2 支、殘渣袋3 個及塑膠鏟管1 支，
    係被告所有供施用海洛因所用之物，已為被告自承在卷，均
    應依刑法第38條第1 項第2 款之規定沒收之。
五、據上論斷，應依刑事訴訟法第273 條之1 第1 項、第299 條
    第1 項前段、第310 條之2 、第454 條第1 項，毒品危害防
    制條例第10條第1 項，刑法第11條前段、第47條第1 項、第
    38條第1 項第2 款，判決如主文。
本案經檢察官甲○○到庭執行職務。
中    華    民    國    98    年    9     月    23    日
                  刑事第四庭    法  官  王  素  珍
以上正本證明與原本無異。
如不服本判決應於收受判決後10日內向本院提出上訴書狀，並應
敘述具體理由；其未敘述上訴理由者，應於上訴期間屆滿後20日
內向本院補提理由書（均須按他造當事人之人數附繕本）。「切
勿逕送上級法院」。
                                書記官  吳  伊  婷
中    華    民    國    98    年    9     月    24    日
附錄本案論罪科刑法條：
毒品危害防制條例第10條第1項
施用第一級毒品者，處6 月以上5 年以下有期徒刑。
施用第二級毒品者，處3 年以下有期徒刑。


司法院資訊處製作；財團法人民間司法改革基金會備份。
